臺灣高雄地方法院刑事判決　　　　　　 99年度簡上字第663號
上　訴　人
即　被　告　李志雄
上列被告因違反毒品危害防制條例案件，不服本院高雄簡易庭99
年度簡字第1462號中華民國99年11月29日第一審簡易判決（臺灣
高雄地方法院檢察署檢察官聲請簡易判決處刑案號：99年度毒偵
字第4212號）提起上訴，本院管轄之第二審合議庭判決如下：
    主  文
上訴駁回。
    事  實  及  理  由
一、(一)按第二審判決書，得引用第一審判決書所記載之事實、證
    據及理由，對案情重要事項第一審未予論述，或於第二審提
    出有利於被告之證據或辯解不予採納者，應補充記載其理由
    ，刑事訴訟法第373 條定有明文。(二)本案經本院審理結果，
    認第一審判決認定上訴人即被告李志雄係犯毒品危害防制條
    例第10條第2 項之施用第二級毒品罪，累犯，量處有期徒刑
    6 月，並諭知如易科罰金以新臺幣（下同）1,000 元折算1
    日，其認事、用法及量刑均無不當，應予維持，並引用第一
    審判決書記載之犯罪事實、證據及理由（如附件判決書），
    合先敘明。
二、上訴意旨略以：原審判決過重，實在是因為工作時間過長，
    造成被告精神不振，才跑到公園廁所偷偷施用甲基安他命一
    次，前後就那麼一次，被告在審判時也都認罪，並請求讓被
    告可以懺悔悔過，被告已經有認真在工作了等語。
三、本院得心證理由
  (一)按量刑輕重，係屬事實審法院得依職權自由裁量之事項，苟
    已斟酌刑法第57條所定各款所列情狀而未逾越法定刑度，亦
    未濫用其權限，即不得任意指摘為違法，此有最高法院72
    年台上字第6696號、75年台上字第7033號判例意旨可資參照
    。故法官量刑時，如無裁量逾越或裁量濫用之明顯違法情事
    ，自不得擅加指摘其違法或不當。
  (二)本案原審判決時業已考量被告前有多次施用毒品之不良素行
    ，仍再犯施用毒品罪，足見其戒絕施用毒品惡習之意志不堅
    ，惟念其施用毒品係戕害自身健康，尚未直接危害他人，反
    社會性不高等一切情狀量處前揭所示之刑，衡以被告所犯毒
    品危害防制條例第10條第2 項施用第二級毒品罪之最重刑度
    為有期徒刑3 年，最輕刑度為有期徒刑2 月，再核以被告前
    案紀錄所示，被告最早於80年間即違反麻醉藥品管理條例，
    至毒品危害防制條例施行後，經觀察勒戒、強制戒治後，仍
    多次因施用第一、二級毒品經法院判決有罪確定，再犯本案
    盡顯被告確無堅定之戒除毒癮意志，雖辯稱已認真在工作，
    卻未珍惜重生機會，對自己忍不住毒品誘惑又以因工作時間
    太長為提振精神為藉口，亦已顯出被告尚未真切悔悟，實有
    以外力予以提醒應時時警惕，是原審判決被告有期徒刑6 月
    顯然已從輕度量刑，自難認原審科刑有裁量逾越或裁量濫用
    之明顯違法情事。
  (三)此外，被告前揭上訴意旨復未具體指摘原審判決有何違法不
    當，是其上訴為無理由，應予駁回。
四、綜合以上，依刑事訴訟法第455 條之1 第1 項、第3 項、第
    373 條、第368 條，判決如主文。
五、本案經檢察官曾財和到庭執行職務。
中    華    民    國   100    年    2     月    25    日
                  刑事第十三庭  審判長法  官  黃蕙芳
                                      法  官  陳筱雯
                                      法  官  楊智守
以上正本證明與原本無異。
不得上訴。
中    華    民    國   100    年    2     月    25    日
                                      書記官  蔡毓琦
附錄本判決論罪之法條：
毒品危害防制條例第10條第2項
施用第二級毒品者，處3年以下有期徒刑。